【裁判字號】    91,家抗,84
【裁判日期】    920319
【裁判案由】    拋棄繼承
【裁判全文】
臺灣高等法院臺南分院民事裁定  九十一年度家抗字第八四號    Ｋ
      抗  告  人  甲  ○  ○
      代  理  人  林  桂  旭
?
?
右抗告人因聲明拋棄繼承事件，對於中華民國九十一年十一月四日臺灣臺南地方法院
九十一年度繼字第八四○號裁定提起抗告，本院裁定如左：
      主    文
抗告駁回。
抗告程序費用由抗告人負擔。
      理    由
一、聲明人即抗告人於原審聲明意旨略以：抗告人係被繼承人林標安之子，被繼承人
    林標安於民國（下同）九十一年五月二十四日死亡，抗告人自願拋棄繼承權，除
    分別通知其他繼承人外，依民法第一千一百七十四條第一項、第二項前段規定聲
    明拋棄繼承云云，並提出戶籍謄本為證。
二、抗告意旨略以：(一)抗告人久居海外南美洲智利國家二十多年，對國內家事法律不
    清楚，尤以民法拋棄繼承之事有時間之限制不了解，偏居國外多年，並非知悉繼
    承拋棄權，應於知悉其得繼承之時起二個月內以書面向法院為之，但抗告人已遵
    照應辦之手續向外交部駐外單位取得證明抗告人因僑居南美洲智利伊基克（ＩＱ
    ＵＩＱＵＥ）與台灣地理位居南北半球，書信及通話交通往來非常不便，況且距
    離駐外單位台北經濟文化辦事處，聖地牙哥（ＳＡＮＴＩＡＧＯ）約有二千五百
    公里，往返兩地辦事費時，交通不便，非常辛苦。但基於法律之規定也盡力完成
    辦妥，雖時間上有落差，希望庭上法官給予寬容。(二)抗告人於九十一年六月六日
    回國奔喪，心情沈重，家事處理非常忙碌，因久居國外對於父親往生之事，倍感
    思痛、悲傷之心，他人難以體驗，以致誤了此事時效性，希望給予諒解、協助云
    云。
三、按繼承人拋棄其繼承權，應於知悉其得繼承之時起二個月內以書面向法院為之，
    民法第一千一百七十四條第一項、第二項前段定有明文。
四、經查：本件抗告人係被繼承人林標安之子，被繼承人林標安於九十一年五月二十
    四日死亡，業據抗告人於繼承權拋棄通知書內敘明，復有戶籍謄本在卷可稽，堪
    信為真實。再查，抗告人雖遠在國外，但父子至親，且抗告人在台灣尚有兄弟姐
    妹，抗告人之兄弟姐妹理應會將被繼承人林標安死亡之情儘速通知抗告人，況抗
    告人於被繼承人林標安死亡後十日內之九十一年六月六日入境台灣（參卷附出入
    境紀錄），抗告人之代理人於本院陳稱：是因為林標安逝世，找到抗告人之朋友
    ，請抗告人朋友通知抗告人回來奔喪，抗告人可能在他的朋友通知後，才在九十
    一年六月六日回來奔喪等語。且以抗告人入境之時間點觀之，應係回國奔喪，是
    抗告人應於九十一年六月六日之前即已知悉被繼承人林標安死亡之事實，堪予認
    定。抗告人既於九十一年六月六日之前即已知悉被繼承人林標安死亡之事實，則
    至遲應於九十一年八月六日前向原審法院聲明拋棄繼承權，始生拋棄繼承之效力
    乃抗告人竟遲至九十一年九月二十五日始向原審法院聲明拋棄繼承權，已逾二個
    月之期限，揆諸前開法條規定，抗告人之聲明拋棄繼承權，自有未合。原裁定據
    此駁回抗告人之聲明，核無不當，抗告意旨仍執前詞指摘原裁定不當，求為廢棄
    原裁定，非有理由。
五、據上論結，本件抗告為無理由，依非訟事件法第八條第一項前段、第廿八條，民
    事訴訟法第四百九十二條第一項、第九十五條、第七十八條，裁定如主文。
中      華      民      國    九十二    年      三      月     十九     日
                                    臺灣高等法院臺南分院民事第四庭
~B1審判長法官  林    金    村
~B2      法官  袁    靜    文
~B3      法官  胡    景    彬
右為正本係照原本作成。
不得再抗告。
中      華      民      國    九十二    年      三      月     二十     日
                                        法院書記官  謝    素    嬿


司法院資訊處製作；財團法人民間司法改革基金會備份。
